【裁判字號】    89,上易,1250
【裁判日期】    890816
【裁判案由】    竊盜等
【裁判全文】
臺灣高等法院刑事判決                  八十九年度上易字第一二五號
    上  訴  人  臺灣士林地方法院檢察署檢察官
    被      告  申○○
右上訴人因被告竊盜案件，不服臺灣士林地方法院八十八年度易字第八二六號，中華
民國八十九年一月五日第一審判決（起訴案號：臺灣士林地方法院檢察署八十八年度
偵字第五三五一號、併辦案號：台灣台北地方法院檢察署八十八年偵字第一四三一一
、八二六、一七四四九、一七一九０號）提起上訴，本院判決如左：
    主  文
原判決撤銷。
申○○連續竊盜，累犯，處有期徒刑壹年拾月。並應於刑之執行前，另入勞動場所強
制工作參年。
    事  實
一、申○○前因詐欺、偽造文書案件，分別經法院判決，並由法院裁定定應執行有期
    徒刑二年四月，於民國八十五年十一月十二日縮刑期滿執行完畢。猶不知悔改，
    竟養成竊之犯罪習慣基於意圖為自己不法所有之概括犯意，自八十八年五月七
    日起至同年七月十八日止，連續於附表所示之時、地，竊取附表所示丁○○等人
    如附表所載之物。其中於竊得附表編號五、六之甲○○世華聯合商業銀行及大眾
    商業銀行提款卡，暨庚○○之郵局提款卡後，仍基於意圖為自己不法所有之概括
    犯意，先於八十八年六月十二日下午一時許，持甲○○上二提款卡，至郵政儲金
    匯業局台北第四二支局設於台北市○○○路○段一五０號之自動付款機，先後持
    世華聯合商業銀行及大眾商業銀行提款卡，分別二次接續輸入密碼五次、五次，
    使上開金融機構辨識系統對真正持卡人之識別陷於錯誤，以此不正方法由自動付
    款機分別取得新台幣（下同）二萬元及一萬三千元不等之款項，計以世華聯合商
    業銀行提款卡詐領十萬元，以大眾商業銀行提款卡詐得十九萬三千元。再於同年
    七月七日晚上，持庚○○之郵局提款卡，至台灣銀行設於台北市○○路之自動提
    款機，接續輸入密碼三次，使上開金融機構辨識系統對真正持卡人之識別陷於錯
    誤，以此不正方法由自動付款機分別取得一千元、一萬元及一千八百元，計一萬
    二千八百元之款項。
二、案經台北市政府警察局北投分局報告台灣士林地方法院檢察署檢察官偵查起訴，
    及台灣台北地方法院檢察署檢察官函請併案審理。
    理  由
一、經查被告申○○於原審除否認附表編號二之竊盜犯行外，其餘犯罪事實均坦認不
    諱，就被告自白部分，核與被害人丁○○、丑○○、辛○○、甲○○、庚○○、
    張惠嫻、乙○○、未○○、寅○○、壬○○、子○○、卯○○、己○○、酉○、
    午○○、俞淑華及巳○○，暨證人江樹榮（被害人丙○○之夫）、詹淑仙（被害
    人癸○○之友人）、趙富貴（被害人戊○○之友人）、柴仲治分別或於警訊、或
    於原審陳述綦詳，此外復有贓物認領收據、遺失票據申報書、票據掛失止付通知
    書、支票影本、被告提款翻攝之照片、郵局存摺影本、世華聯合商業銀行及大眾
    商業銀行收付報表等附卷可稽，堪認被告自白部分與事實相符，足以採信。至被
    告辯稱庚○○部分僅按密碼一次，盜領一萬二千元部分，與被害人庚○○所提之
    郵局存摺影本所示之計提領三次，分別為一千元、一萬元、一千八百元，計一萬
    二千八百元等情不符，此部分被告所陳應為誤記，應以郵局存摺所示為準。次查
    被告雖否認附表編號二之犯行，惟查該部分事實，業據證人魏文雀於警訊及原審
    調查時證稱：見被告提一女用皮包，匆忙離開安泰人壽保險股份有限公司（下稱
    安泰保險公司），被告應徵完離開後，不久又進公司，但馬上又離開，離開時，
    見其手上弄著外套，外套內包著東西，未細看外套內有什麼，但有見內包的像皮
    包的底部之物等語。再查勘驗扣案被告八十八年五月十日中午進出位於台北市○
    ○路之安泰人壽保險之錄影帶，於十二時三十四分，安泰保險公司之經理張弘東
    送被告離開該大樓，該時被告手並未提任何物品，所著之西裝掛於手腕上，於十
    二時三十六分被告返回該大樓，旋於十二時三十八分四十八秒離去，並以手提西
    裝領等情，有原審勘驗筆錄可稽，錄影帶所錄，雖無法證明被告外套內有竊取之
    被害人辰○○皮包，然被告應徵畢，張弘東即告知欲外出用膳，而送被告下樓離
    去等情，業據證人張弘東於原審審理時證述在卷，依此堪認被告於十二時三十四
    分離去時，即知張弘東未在辦公室內至明，是其辯稱：再返回該棟樓，乃要告知
    張弘東其對該工作無興趣云云，顯為不實。依上開勘驗筆錄及證人張弘東所述，
    堪認被告至該大樓時，並未帶皮包，且明知張弘東已外出，竟於離開約二分鐘後
    又返回該大樓，且迅於二分鐘後離去，其再度返回該棟大樓之動機顯值起疑。而
    證人魏文雀復證述見被告外套內有似皮包底部之物，及證人辰○○於警訊中證稱
    遭竊附表所示之物，堪信被害人辰○○遭竊之事，係被告所為無訛，被告空言否
    認，無足採信。本件事證業已明確，被告上開犯行均堪認定。
二、核被告竊取附表所示之物部分，係犯刑法第三百二十條第一項之普通竊盜罪。又
    被告為無提款權人，利用竊得之提款卡鍵入密碼，以此不正方法，使自動付款設
    備誤認係有提款權人之真正提款而支付款項，係犯刑法第三百三十九條之二第一
    項之詐欺罪。被告各使用世華聯合商業銀行、大眾商業銀行提款卡及郵局提款卡
    ，接續輸入密碼五次、五次、三次部分，各時間、場合密接，顯係基於接續犯意
    為之，各應論以一罪。其先後多次竊盜及三次提款，均時間緊接，手法相同，顯
    俱係基於概括犯意，均為連續犯，各應依連續犯之規定論以一罪，並加重其刑。
    被告所犯上開二罪間，有方法結果關係之牽連關係，應依牽連犯之規定從一重之
    普通竊盜罪處斷。被告前有事實欄所述之論罪科刑執行情形，有台灣高等法院檢
    察署刑案紀錄簡覆表暨本院被告全國前案紀錄表在卷可稽，其於五年以內再犯本
    件有期徒刑以上之罪，為累犯，應依刑法第四十七條規定加重其刑，並依法遞加
    重之。如附表編號二─十五備註欄所載之台灣台北地方法院檢察署檢察官移請併
    案審理部分，因與本案或有連續犯裁判上一罪關係，或有牽連犯裁判上一罪關係
    ，本院自得併予審理。至附表編號十六─二十一所示之被告竊盜犯行，雖未據公
    訴人記載於起訴書，但與已起訴且經本院論罪科刑部分有連續犯裁判上一罪關係
    ，本院同得併予審理。原審就被告上述犯行據而論罪科刑，固非無見，惟查被告
    連續竊盜二十一次，顯有犯罪之習慣，理應諭知強制工作，原審未予諭知，檢察
    官循被害人請求上訴，執此指摘原判決不當，為有理由。自應由本院將原判決撤
    銷改判，爰審酌被告正值壯年，不思正途營生，竟利用竊盜企不勞而獲，及其犯
    罪之目的、手段、所得之利益、尚未賠償被害人之損害暨其犯罪後之態度等一切
    情狀，量處如主文所示之刑。又被告前因詐欺、偽造文書案件，分別經法院判決
    ，並由法院裁定定應執行有期徒刑二年四月，於民國八十五年十一月十二日縮刑
    期滿執行完畢。猶不知悔改，復一再犯罪，自八十八年五月七日起至同年七月十
    八日止，連續行竊達二十一次之多，顯已有犯罪習慣，理應加強矯治，爰併依竊
    盜犯贓物犯保安處分條例第三條第一項第一款規定，諭知應於刑之執行前令入勞
    動場所強制工作三年，以資矯正。
三、扣案之錄影帶一卷，非被告所有，亦非犯罪或預備供犯罪所用之物，自無從諭知
    沒收，附此敘明。
四、被告經合法傳喚，無正當理由不到庭，爰不待其陳述逕行判決。
據上論斷，應依刑事訴訟法第三百六十九條第一項前段、第三百六十四條、第三百七
十一條、第二百九十九條第一項前段、刑法第五十六條、第三百二十條第一項、第三
百三十九條之二第一項、第五十五條、第四十七條，罰金罰鍰提高標準條例第一條前
段，竊盜犯贓物犯保安處分條例第三條第一項第二款、第四條、第五條第一項前段，
判決如主文。
本案經檢察官李進誠到庭執行職務。
中    華    民    國    八十九    年        八      月        十六      日
                            臺灣高等法院刑事第十一庭
                                審判長法  官  楊  照  男
                                      法  官  王  詠  寰
                                      法  官  楊  炳  禎
右正本證明與原本無異。
不得上訴。
                                      書記官  廖  素  花
中    華    民    國    八十九    年        八      月        十八      日
附錄：本案論罪科刑法條全文
刑法第三百二十條第一項：
意圖為自己或第三人不法之所有，而竊取他人之動產者，為竊盜罪，處五年以下有期
徒刑、拘役或五百元以下罰金。
刑法第三百三十九條之二第一項：
意圖為自己或第三人不法之所有，以不正方法由自動付款設備取得他人之物者，處三
年以下有期徒刑、拘役或一萬元以下罰金。


司法院資訊處製作；財團法人民間司法改革基金會備份。
